臺灣彰化地方法院員林簡易庭小額民事判決
111年度員小字第113號
原      告
即反訴被告  劉芸秀  
訴訟代理人  李易哲律師
被      告
即反訴原告  陳孝怡  

上列當事人間請求返還押租金事件，本院於民國111年6月10日言
詞辯論終結，判決如下：
    主  文
被告應給付本訴原告新臺幣壹萬貳仟元，及自民國一一○年七月
二日起至清償日止，按年息百分之五計算之利息。
訴訟費用新臺幣壹仟元由被告負擔。
本判決第一項得假執行；但被告如以新臺幣壹萬貳仟元為原告預
供擔保，得免為假執行。
反訴原告之訴駁回。 
反訴訴訟費用新臺幣壹仟元由反訴原告負擔。
    事實及理由
壹、按被告於言詞辯論終結前，得在本訴繫屬之法院，對於原告
    及就訴訟標的必須合一確定之人提起反訴；反訴之標的，如
    專屬他法院管轄，或與本訴之標的及其防禦方法不相牽連者
    ，不得提起。反訴，非與本訴得行同種之訴訟程序者，不得
    提起。當事人意圖延滯訴訟而提起反訴者，法院得駁回之，
    民事訴訟法第259條、第260條分別定有明文。本件反訴原告
    即被告係以其與反訴被告即原告間就門牌號碼彰化縣○○鄉○○
    路00○00號房屋(下稱系爭房屋），簽署房屋租賃契約書（下
    稱系爭租賃契約），於本訴言詞辯論終結前之民國110年8月
    20日具狀提起反訴，而為後述反訴各項請求，茲本訴與反訴
    所主張之權利，均係對於系爭房屋簽署系爭租賃契約而起，
    反訴之標的與防禦方法間，在事實上關係密切，審判資料有
    共通性或牽連性，且無其他不得提起反訴之情形，是反訴原
    告即被告提起反訴自為合法，自應准許。
貳、本訴部分：
一、原告主張：原告於109年4月20日以每月租金新臺幣(下同)6,
    000元向被告承租系爭房屋，兩造約定租賃期間自109年5月1
    5日起至110年5月14日止，原告並依約交付12,000元押金與
    被告，兩造並簽立系爭租賃契約，而系爭租賃契約業於110
    年5月14日期滿，原告並已於租約期滿前遷離系爭房屋，被
    告應依系爭租賃契約之約定返還原告押金12,000元，然經原
    告向被告請求返還，被告至今均置之不理，爰依系爭租賃契
    約之約定，提起本件訴訟等語，並聲明：被告應給付原告12
    ,000元及自起訴狀繕本送達翌日起至清償日止，按年息5%計
    算之利息。
二、被告則以：
　㈠伊確實有收受原告所交付之12,000元押金，且伊也還沒有還
    給被告。
　㈡原告尚積欠被告自111年5月14日起至111年6月9日止共計5,20
    0元租金，以及租賃期間3個月租金18,000元。
  ㈢依系爭租賃契約之約定第二人以上居住系爭房屋，需再向原
    告補繳每人每月600元租金，而原告男友亦與原告一同入住
    系爭房屋，是原告尚積欠被告租賃期間多原告男友居住之租
    金7,200元。
  ㈣依系爭租賃契約之約定第二人以上居住系爭房屋，需再向被
    告補繳每人每月200元網路費，而原告男友亦與原告一同入
    住系爭房屋，是原告尚積欠被告租賃期間多原告男友居住之
    網路費2,400元。
  ㈤依系爭租賃契約之約定每人每月需繳納200元水費，原告及原
    告男友一同入住系爭房屋，是原告尚積欠被告租賃期間原告
    及原告男友居住系爭房屋水費4,800元。
　㈥依系爭租賃契約之約定每人每月需繳納100元洗衣機水費，原
    告及原告男友一同入住，是原告尚積欠被告租賃期間原告及
    原告男友居住系爭房屋洗衣機水費2,400元。
  ㈦依切結書之約定退租時每人需繳納1,000元公設清潔費，但原
    告及原告男友二人退租後未繳納公設清潔費共計2,000元。
　㈧依系爭租賃契約之約定，原告沒有提前告知伊不續租，伊可
    以扣押金，不用返還等語，並聲明：原告之訴駁回。
參、反訴部分：
一、反訴原告即被告（本院之判斷部分簡稱被告）主張：
　㈠反訴被告即原告（本院之判斷部分簡稱原告）於109年4月20
    日以每月租金6,000元向反訴原告承租系爭房屋，兩造約定
    租賃期間自109年5月15日起至110年5月14日止，並簽立系爭
    租賃契約。
　㈡反訴被告尚積欠反訴原告上開租金、網路費、水費、公設清
    潔費等費用共計42,000元。
　㈢依系爭租賃契約之約定，反訴被告沒有提前告知伊不續租，
    伊可以扣押金，不用返還等語，並聲明：反訴被告應給付反
    訴原告42,000元，及自反訴原告於111年6月4日郵寄存證信
    函與反訴被告翌日起至清償日止，按年息5%計算之利息。
二、反訴被告則以：反訴原告應舉證證明就「原告和男友同住」
    或「第二人入住」，反訴被告依系爭租賃契約之約定應給付
    第二人之租金、網路費、水費、公設清潔費等費用。另反訴
    被告亦未積欠反訴原告任何費用。又反訴被告於110年5月14
    日租期屆滿之前一日即110年5月13日以簡訊通知反訴原告要
    歸還系爭房屋鑰匙，再於110年5月17日以存證信函通知反訴
    原告點交歸還系爭房屋，反訴原告亦已取回系爭房屋，而若
    非兩造之間租賃關係確實已經消滅，反訴原告如何自行進入
    系爭房屋拍攝屋內物品照片等語，並聲明：反訴原告之訴駁
    回。
肆、本院之判斷： 
一、原告於109年4月20日以每月租金6,000元向被告承租系爭房
    屋，兩造約定租賃期間自109年5月15日起至110年5月14日止
    ，原告並依約交付12,000元押金與被告，兩造並簽立系爭租
    賃契約，且被告尚未返還該12,000元押金與原告等情，為兩
    造所不爭執，自堪認為真實。
二、按押租金係為擔保承租人租賃債務之履行，租賃關係消滅後
    ，承租人如有欠租或其他債務不履行時，其所交付之押租金
    ，固發生當然抵充之效力，但於租賃關係終了，租賃物已返
    還，承租人無債務不履行情事，且押租金尚有餘額時，承租
    人即得請求返還（最高法院87年度台上字第1631號、81年度
    台上字第1630號判決意旨參照）。
三、又原告主張被告應給付原告12,000元押金，惟為被告所否認
    ，並以前揭情詞置辯。是本件爭點厥為：㈠系爭租賃契約是
    否於110年5月14日因屆期而終止？㈡原告有無積欠被告上開
    費用？㈢原告請求被告給付原告12,000元押金有無理由？茲
    分述如下： 　
　㈠系爭租賃契約是否於110年5月14日因屆期而終止？
　⒈原告主張其於109年6月19日即向被告表示要租到109年7月底
    等語，並提出雙方LINE對話紀錄為證，而觀以原告所提雙方
    LINE對話紀錄內容均與系爭租賃契約內容大致相符，應堪認
    上開LINE對話紀錄應為兩造間就系爭租賃契約所為之對話，
    否則LINE對話紀錄又為何會提及系爭租賃契約內容，甚至LI
    NE對話紀錄之雙方是以系爭租賃契約承租人及出租人身分向
    彼此請求修繕系爭房屋、繳納租金、返還承租房屋與房東等
    。
　⒉再依上開雙方LINE對話紀錄，可知原告已於109年6月23日向
    被告表示要租到109年7月底，而被告亦於109年7月1日表示
    已收到原告不租通知，且被告詢問原告是否已搬離系爭房屋
    ，而原告告知被告已搬離系爭房屋，足以認定原告確有依系
    爭租賃契約第6條之約定，於租賃期滿90日前告知被告不續
    租，且系爭租賃契約業於110年5月14日因屆期而終止，而原
    告已在租賃屆期前返還系爭房屋與被告，是被告抗辯原告未
    依約提前告知被告不續租一情，為不可採。
  ㈡原告有無積欠被告上開費用？
　⒈被告抗辯原告尚積欠伊自111年5月14日起至111年6月9日止租
    金共計5,200元等語，然系爭租賃契約已於110年5月14日因
    屆期而終止，已如前述，原告自無積欠系爭租賃契約終止後
    租金之可能，是被告此部分抗辯應無理由。
　⒉被告抗辯原告尚積欠伊3個月租金18,000元等語，經查：　
　⑴原告主張兩造於109年4月20日簽立系爭租賃契約，被告要求
    依約原告應先繳納一年租金共計72,000元，原告於109年4月
    20日簽約日在便利商店內ATM提款機提領現金25,000元，給
    付被告3個月租金18,000元及預繳水電費3,500元，共21,500
    元，被告因此再提供切結書並由被告於其上手寫註記：「約
    定109年4月26日需補繳3個月租金壹萬捌仟元、109年7月10
    日需補繳3個月租金壹萬捌仟元及109年8月10需補繳3個月租
    金壹萬捌仟元整」，原告並於其註記上簽名捺印；另原告又
    分別於109年4月25日匯款18,000元、109年7月2日匯款18,00
    0元、109年8月10日匯款18,000元與被告等情，核與原告所
    提供之原告設立於永豐銀行帳戶之交易明細表一致，更與兩
    造所提切結書就此部分之記載內容相符，足證原告確有繳納
    72,000元之租金及3,500元水電費與被告，否則該永豐銀行
    帳戶之交易明細表及兩造所提切結書又豈會出現與原告上開
    所主張內容一致之記載。
　⑵既然原告已繳納租賃期間自109年5月15日起至110年5月14日
    止，共計72,000元租金與被告，則原告自無積欠被告系爭租
    賃契約終止前之租金，是被告此部分抗辯亦無理由。
  ⒊被告抗辯原告男友與原告一同入住系爭房屋一起住在房屋內
    ，所以原告尚積欠被告租賃期間多原告男友居住之租金7,20
    0元以及多原告男友居住之網路費2,400元等語，被告並提出
    在切結書承租人簽名欄之劉芸秀蓋指印處，手寫加註※(和
    男友同住)之切結書為證，然原告所提出之切結書照片就此
    部分卻無此等上開加註；況果真原告與其男友一同入住系爭
    房屋時，則為何系爭租賃契約第6條第7點亦僅記載：「房間
    僅供乙方承租人使用，未經甲方同意不得再分租予第三者或
    留宿他人。如兩人住宿須告知甲方並依規定須補繳第二人以
    上住宿之費用，每月每人六百元之租金絕無異議。」而未有
    「和男友同住」之相類註記，實難認被告此部分抗辯為真正
    ；再被告亦因上開切結書手寫加註「※(和男友同住)」一事
    遭臺灣彰化地方檢察署檢察官以111年度偵字第5464號提起
    行使變造私文書罪嫌公訴，更難以認定被告此部分抗辯為真
    正。
  ⒋被告抗辯原告及原告男友一同入住，所以原告尚積欠被告租
    賃期間原告及原告男友居住之水費4,800元及洗衣機水費2,4
    00元等語，並提出在切結書第五點最末記載之「須預繳水電
    費3500元」劃兩條橫線刪除，並緊接手寫加註「未繳納水电
    費。」之切結書為證，然原告所提出之切結書照片就此部分
    卻無此等記載；且原告確有預繳3,500元水電費與被告，已
    如前述，實難認被告此部分抗辯為真正；再被告亦因上開切
    結書第五點最末記載之「須預繳水電費3500元」劃兩條橫線
    刪除，並緊接手寫加註「未繳納水电費。」一事遭臺灣彰化
    地方檢察署檢察官以111年度偵字第5464號提起行使變造私
    文書罪嫌公訴，更難以認定被告此部分抗辯為真正。
　⒌被告又抗辯原告退租時每人需繳納1,000元公設清潔費等語，
    然原告就系爭租賃契約是因屆期而終止，並非退租而終止，
    況被告亦未舉證證明系爭房屋有何公設，是難以認定被告此
    部分抗辯為真正。
　㈢原告請求被告給付原告12,000元押金有無理由？
　　既然押租金係為擔保承租人租賃債務之履行，而系爭租賃契
    約消滅後，原告並無任何欠租或其他債務不履行，且原告亦
    將系爭房屋返還被告，則原告自得請求被告給付原告12,000
    元押金。
伍、綜上所述，本訴部分，原告依系爭租賃契約之法律關係，請
    求被告給付原告12,000元押金及自起訴狀繕本送達翌日即11
    0年7月2日起至清償日止，按年息5%計算之利息，為有理由
    。反訴部分，反訴原告依系爭租賃契約之法律關係請求反訴
    被告給付反訴原告42,000元及自反訴原告於111年6月4日郵
    寄存證信函與反訴被告翌日起至清償日止，按年息5%計算之
    利息，則無理由，應予駁回。
陸、本件原告勝訴部分，係依小額程序所為被告敗訴之判決，依
    民事訴訟法第436條之20規定，應依職權宣告假執行。並依
    同法第392條第2項，依職權為被告預供擔保，得免為假執行
    之宣告。 　　
柒、本件事證已臻明確，兩造就本件之其餘主張及攻擊防禦方法
    ，經核均與本件本訴及反訴判決結果無影響，爰不一一予以
    審酌，附此敘明。
捌、訴訟費用負擔之依據：民事訴訟法第78條。
中　　華　　民　　國　　111 　年　　7 　　月　　29　　日
              臺灣彰化地方法院員林簡易庭
　　　　　　　　　        法  官  楊鑫忠
以上正本係照原本作成。
如對本判決不服，得於送達後20日內以判決違背法令為理由，向
本院提起上訴狀(須附繕本)
中　　華　　民　　國　　111 　年　　7 　　月　　29　　日
                          書記官  張清秀